臺灣板橋地方法院刑事判決　　　　　　　 94年度訴字第683號
公　訴　人　臺灣板橋地方法院檢察署檢察官
被　　　告　甲○○
上列被告因違反毒品危害防制條例案件，經檢察官提起公訴（94
年度毒偵字第1420號）暨移送併案審理（94年度核退毒偵字第71
7 號、94年度核退毒偵字第1236號），本院受理後被告為有罪之
陳述，經合議庭裁定由受命法官獨任進行簡式審判程序，判決如
下：
    主  文
甲○○連續施用第一級毒品，處有期徒刑拾月，扣案之第一級毒
品海洛因共淨重壹點肆壹公克沒收銷燬，注射針筒貳支沒收；又
連續施用第二級毒品，處有期徒刑陸月，扣案之第二級毒品甲基
安非他命淨重零點壹公克沒收銷燬。應執行有期徒刑壹年貳月，
扣案之第一級毒品海洛因共淨重壹點肆壹公克及第二級毒品甲基
安非他命淨重零點壹公克均沒收銷燬，注射針筒貳支沒收。
    事  實
一、甲○○前於民國91年間因施用毒品案件，經本院裁定送勒戒
    處所觀察、勒戒後，認有繼續施用毒品之傾向，再經本院裁
    定令入戒治處所施以強制戒治，於92年10月22日執行期滿，
    經臺灣板橋地方法院檢察署檢察官於92年12月4 日以92年度
    戒毒偵字第382 號為不起訴處分確定。又於93年間因施用毒
    品案件，經本院於93年9 月22日以93年度訴字第1208號判處
    有期徒刑八月、四月，於93年10月21日確定，現正入監執行
    中（於本件不構成累犯）。詎其猶不知悔改，竟於前述強制
    戒治執行完畢釋放後五年內，復各基於施用第一級毒品海洛
    因、第二級毒品甲基安非他命之概括犯意，自93年11月17日
    起至94年2 月21日止，在臺北縣土城市○○路63巷2 弄5 號
    1 樓、臺北縣永和市○○路49之1 號2 樓住處及在板橋、中
    和等地乘坐於自己之車上等處，分別以注射針筒注入體內之
    方式連續施用第一級毒品海洛因及以玻璃球吸食器點火燒烤
    之方式連續施用第二級毒品甲基安非他命多次。嗣先後於(一)
    93年11 月18 日凌晨0 時15分許，在桃園縣龜山鄉○○路○
    段1132號前為警查獲，並扣得其所有供己施用之第一級毒品
    海洛因淨重0.18公克及注射針筒一支；(二)94年1 月11日凌晨
    0 時許，在臺北縣板橋市○○路48巷2 弄19號前為警查獲，
    並扣得其所有供己施用之第一級毒品海洛因淨重0.10公克及
    注射針筒一支；(三)94年2 月22日下午2 時20分許，在臺北縣
    永和市○○路與林森路交岔路口為警查獲，並扣得其所有供
    己施用之第一級毒品海洛因共淨重1.13公克、第二級毒品甲
    基安非他命淨重0.1 公克。
二、案經桃園縣政府警察局龜山分局報請臺灣桃園地方法院檢察
    署呈請臺灣高等法院檢察署核令臺灣板橋地方法院檢察署檢
    察官偵查起訴暨移送併案審理，經本院合議庭裁定以簡式審
    判程序審理。
    理  由
一、訊據被告甲○○於本院審理時對其於上揭時、地，分別連續
    施用第一、二級毒品海洛因、甲基安非他命之犯行，業已坦
    承不諱，又被告經警詢問後所採集之尿液經送檢驗結果，呈
    施用一級毒品海洛因、第二級毒品甲基安非他命之陽性反應
    ，有昭信科技顧問股份有限公司於93年12月27日出具之濫用
    藥物陽性檢體檢驗報告一件、臺灣尖端先進生技醫藥股份有
    限公司於94年1 月24日、94年3 月3 日出具之濫用藥物檢驗
    報告各一件附卷可稽。而先後扣案之白粉，經送法務部調查
    局鑑驗結果，均含第一級毒品海洛因成分，分別淨重0.18公
    克、0.10公克、1.13公克（合計淨重1.41公克），有該局93
    年12月17日調科壹字第080008595 號、94年4 月15日調科壹
    字第060009593 號、94年4 月19日調科壹字第060009666 號
    鑑定通知書各一件在卷可參；又扣案之透明結晶物，係安非
    他命類毒品，淨重0.1 公克，亦經被告供認在卷，且經以聯
    勤204 廠製造之煙毒檢驗A 包試劑初步檢驗結果，確呈安非
    他命類藥物反應，有臺北市政府警察局大安分局毒品初步鑑
    驗報告單一件附卷足佐。此外，復有被告所有供己施用毒品
    海洛因所用之注射針筒二支扣案可證。再者，被告前於91年
    間因施用毒品案件，經本院裁定送勒戒處所觀察、勒戒後，
    認有繼續施用毒品之傾向，再經本院裁定令入戒治處所施以
    強制戒治，於92年10月22日執行期滿，經臺灣板橋地方法院
    檢察署檢察官於92年12月4 日以92年度戒毒偵字第382 號為
    不起訴處分確定，有臺灣高等法院被告前案紀錄表附卷可按
    ，是被告乃經強制戒治執行完畢釋放後，五年內再犯施用毒
    品之犯行，至為灼然。綜上，足認被告自白與事實相符，罪
    證明確，犯行洵堪認定。
二、查海洛因及甲基安非他命分別係毒品危害防制條例第2 條第
    2 項第1 款、第2 款所列之第一級、第二級毒品。核被告所
    為，係犯毒品危害防制條例第10條第1 項之施用第一級毒品
    罪及同條例第10條第2 項之施用第二級毒品罪。被告於施用
    毒品海洛因、甲基安非他命而持有各該毒品之低度行為，應
    分別為施用之高度行為所吸收，均不另論罪。又公訴人起訴
    之犯罪事實雖未敘及被告於93年11月19日經檢察官諭令具保
    釋放後至94年2 月21日止施用第一級毒品海洛因、第二級毒
    品甲基安非他命之犯行，然該部分事實與公訴人起訴之犯罪
    事實既具連續犯裁判上一罪關係，應為起訴效力所及，本院
    自得一併予以審究。被告先後多次分別施用第一、二級毒品
    之犯行，均時間緊密，犯罪構成要件相同，顯係基於概括犯
    意為之，皆為連續犯，依刑法第56條規定，各以一罪論，並
    加重其刑。其所犯上開施用第一級毒品、第二級毒品二罪間
    ，犯意各別，行為互殊，應予分論併罰。爰審酌被告年值青
    壯，不思尋求正當之身心發展，前曾因犯施用毒品罪，仍未
    戒絕，竟又施用足以導致精神障礙、性格異常，甚至造成生
    命危險之毒品，戕害一己之身心健康，對社會治安可能之危
    害程度非微，惟其於犯罪後尚能坦承犯行等一切情狀，分別
    量處如主文所示之刑，並依刑法第51條第5 款規定定其應執
    行之刑，以示懲儆。
三、扣案之第一級毒品海洛因共淨重1.41公克、第二級毒品甲基
    安非他命淨重0.1 公克，均係查獲之毒品，不問屬於犯人與
    否，爰依毒品危害防制條例第18條第1 項前段規定，均併予
    宣告沒收銷燬。又扣案之注射針筒二支，則係被告所有供己
    施用第一級毒品海洛因所用之物，爰依刑法第38條第1 項第
    2 款規定，併予宣告沒收。
據上論斷，應依刑事訴訟法第273 條之1 第1 項、第299 條第1
項前段，毒品危害防制條例第10條第1 項、第2 項、第18條第1
項前段，刑法第11條前段、第56條、第51條第5 款、第38條第1
項第2 款，判決如主文。
本案經檢察官鄧媛到庭執行職務
中　　華　　民　　國　　94　　年　　8 　　月　　3 　　日
                    刑事第六庭  法  官  張江澤
以上正本證明與原本無異。
如不服本判決，應於判決送達後10日內，向本院提出上訴狀。
                                書記官  林怡秀
中　　華　　民　　國　　94　　年　　8 　　月　　3 　　日
附錄本案論罪科刑法條全文：
毒品危害防制條例第10條
施用第一級毒品者，處六月以上五年以下有期徒刑。
施用第二級毒品者，處三年以下有期徒刑。
